臺灣臺北地方法院刑事判決
110年度簡上字第170號
上  訴  人  臺灣臺北地方檢察署檢察官
被      告  廖柏睿




上列上訴人因被告業務侵占案件，不服本院中華民國110年8月23
日110年度簡字第1117號第一審刑事簡易判決（聲請簡易判決處
刑案號：110年度偵緝字第797號），提起上訴，本院管轄第二審
之合議庭判決如下：
    主  文
上訴駁回。
    事實及理由
一、本案經本院管轄第二審合議庭審理結果，認原審以被告廖柏
    睿所為係犯刑法第336條第2項之業務侵占罪，判處有期徒刑
    6月（得易科罰金），並沒收未扣案之犯罪所得新臺幣（下
    同）23萬3,000元，經核認事、用法及量刑均無不當，應予
    維持，是本案關於事實、證據及理由，除證據部分補充「被
    告於本院準備程序及審理中之供述」（見本院卷第39至43頁
    、第72至74頁）外，其餘均引用原審刑事簡易判決之記載（
    如附件）。
二、上訴人即檢察官上訴意旨略以：原審未審酌被告迄今並未歸
    還全部侵占款項，且未與被害人達成和解，難認有真心悔悟
    之具體表現，犯後態度無從為有利之考量，原審僅量處有期
    徒刑6月，並諭知得易科罰金之折算標準，顯有量刑過輕且
    違背法令之情等語。
三、本院之判斷：
  ㈠量刑之輕重，係事實審法院得依職權自由裁量之事項，茍已
    斟酌刑法第57條各款所列情狀而未逾越法定刑度，則不得遽
    指為違法；又刑罰之量定屬法院自由裁量之職權行使，但仍
    應審酌刑法第57條所列各款事由及一切情狀，為酌量輕重之
    標準，並非漫無限制，在同一犯罪事實與情節，如別無其他
    加重或減輕之原因，下級法院量定之刑，亦無過重或失輕之
    不當情形，則上級法院對於下級法院之職權行使，原則上應
    予尊重（最高法院72年台上字第6696號判決意旨參照）。由
    上可知，法律固賦予法官自由裁量權，但此項裁量權之行使
    ，並非得以恣意為之，仍應受一般法律原則之拘束，苟無濫
    用裁量權、違反比例原則、重要量刑事由未予斟酌之情事，
    尚難謂有違法或不當之處。
  ㈡本案經原審審理結果，認被告犯罪事證明確；而就刑之裁量
    ，原審已審酌侵占數額、被告犯後態度、犯罪動機、目的、
    手段、情節、素行、已償還9萬2,000元予告訴人、家庭經濟
    狀況、智識程度等一切情狀，判處有期徒刑6月，如易科罰
    金，以1,000元折算1日。是原審量處刑度，經核其認事用法
    尚無違誤，已充分斟酌刑法第57條所規定之一切量刑輕重事
    由，對於告訴人所受損害及填補情形業已詳加考量，且所量
    處之刑度尚屬適當。至上訴人固以前揭情詞為指摘，然被告
    供稱其為單親帶小孩的狀況，且因外面有其他負債，而無法
    一次拿出23萬3,000元，但目前在做工地鷹架，願意分期以
    每月1萬5,000元償還告訴人等語（見本院卷第41頁），復據
    告訴人所陳被告業已於1月份匯款1萬5,000元，此有本院公
    務電話紀錄、存簿交易明細在卷可參（見本院卷第63、65頁
    ），堪認被告確有悔悟錯誤、極力彌補錯誤之誠意，並考量
    目前所餘尚未償還之侵占款項數額，原審量處有期徒刑6月
    ，尚屬適當。
  ㈢從而，本院認為就刑罰裁量職權之行使，原審判決所量定之
    刑，未逾越法律所規定之範圍，亦無濫用權限、過重或失輕
    之情形。檢察官指摘原判決不當，為無理由，應予駁回。
據上論斷，應依刑事訴訟法第455條之1第1項、第3項、第373條
、第368條，判決如主文。
本案經檢察官孫世瑩提起上訴、檢察官葉惠燕到庭執行職務。
中　　華　　民　　國　　111 　年　　2 　　月　　22　　日
　　　　　　　　　刑事第十八庭  審判長法　官　宋雲淳
                                      法  官  魏小嵐
                                      法  官  范雅涵
以上正本證明與原本無異。
本判決不得上訴。
　　　　　　　　　　　　　　　　      書記官　楊文祥
中　　華　　民　　國　　111 　年　　2 　　月　　22　　日